【裁判字號】    89,易,2274
【裁判日期】    890823
【裁判案由】    賭博
【裁判全文】
臺灣板橋地方法院刑事判決                        八十九年度易字第二二七四號
    公  訴  人  臺灣板橋地方法院檢察署檢察官
    被      告  乙○○
                甲○○
右列被告因違反電子遊戲場業管理條例等案件，經檢察官提起公訴 (八十九年度偵字
第一○一二四號)，本院判決如左：
    主  文
乙○○共同違反未依電子遊戲場業管理條例規定辦理營利事業登記者，不得經營電子
遊戲場業之規定，處拘役貳拾日，如易科罰金，以佰元折算壹日。如附表所示之物
均沒收。
甲○○在公眾得出入之場所賭博財物，處罰金壹仟元，如易服勞役，以佰元折算壹
日。如附表所示之物均沒收。
    事  實
一、乙○○與綽號「阿晉」之成年男子明知未依電子遊戲場業管理條例規定辦理營利
    事業登記者，不得經營電子遊戲場業，竟共同基於經營電子遊戲場之犯意聯絡及
    共同賭博之概括犯意聯絡，自民國八十九年二月二十八日起至同年五月二十二日
    止，由乙○○將其所經營位於台北縣三重市○○路○段三○九巷一一號「侑佳超
    商」之公眾得出入之場所，提供綽號「阿晉」之成年男子擺設電動賭博機具「
    七七七積分連線彈珠台」三台、「東方之珠彈珠台」一台、「麻將台」一台、「
    動物奇觀二代」四台，經營電子遊戲場，連續多次與不特定之顧客賭博財物，其
    賭法為賭客以每新台幣（下同）十元向乙○○兌換代幣一枚，再以代幣投入該機
    具內押注，若押中可得倍數不等之分數，依所贏分數向乙○○兌換現金或店內等
    值之商品；未押中，錢則由機具沒入，賭資則歸「阿晉」及乙○○所有。迨於八
    十九年五月二十二日晚上八時二十五分許，適甲○○在上揭處所賭博財物時，為
    警當場查獲，並扣得綽號「阿晉」所有之電動賭博機具「七七七積分連線彈珠台
    」、「東方之珠彈珠台」一台、「麻將台」一台、「動物奇觀二代」四台（共計
    ＩＣ板九塊，機台現由台北縣警察局三重分局永福所代保管中）、乙○○所有之
    代幣三百六十枚及賭博機台內之賭資二百元。
二、案經臺北縣警察局三重分局報請偵辦。
    理  由
一、右揭犯罪事實，業據被告乙○○於警訊時及偵、審中，被告甲○○於警訊中及本
    院審理時供承不諱，互核相符，並有刑案現場照片四幀、電動賭博機具「七七七
    積分連線彈珠台」、「東方之珠彈珠台」一台、「麻將台」一台、「動物奇觀二
    代」四台（含ＩＣ板九塊）、代幣三百六十枚及賭資二百元扣案足稽，本件事證
    明確，被告乙○○、甲○○犯行應堪認定。
二、按未依電子遊戲場業管理條例規定辦理營利事業登記者，不得經營電子遊戲場業
    ，違反者應予處罰，電子遊戲場業管理條例第十五條、第二十二條分別定有明文
    ，被告乙○○與綽號「阿晉」之成年男子未依電子遊戲場業管理條例辦理營利事
    業登記，非法經營電子遊戲場業，擺設賭博性電動玩具，與不特定賭客賭博財物
    ，核被告乙○○之所為，係犯電子遊戲場業管理條例第二十二條及刑法第二百六
    十六條第一項前段之普通賭博罪，被告甲○○所為係犯刑法第二百六十六條第一
    項前段之賭博罪。被告乙○○與綽號「阿晉」之成年男子二人間，就上開違反電
    子遊戲場業管理條例及賭博犯行，有犯意之聯絡及行為之分擔，均為共同正犯。
    其二人先後多次賭博行為，時間密接，犯罪構成要件相同，顯均係基於概括之犯
    意而為，均應依連續犯之規定，各以一罪論並加重其刑。被告乙○○所犯上開電
    子遊戲場業管理條例第二十二條之罪及刑法連續賭博罪二罪間，係一行為觸犯二
    罪名，為想像競合犯，應依刑法第五十五條前段想像競合犯之規定，從一重論以
    電子遊戲場業管理條例第二十二條之罪。公訴人雖就被告乙○○違反電子遊戲場
    業管理條例第二十二條之罪漏未論及，然犯罪事實已起訴，起訴法條應予變更。
    爰審酌被告乙○○、甲○○二人犯罪之動機、目的、手段、所生危害及犯後態度
    等情狀，分別量處如主文第一項、第二項所示之拘役、罰金及分別諭知易科罰金
    、易服勞役之折算標準。扣案之電動賭博機「七七七積分連線彈珠台」三台、「
    東方之珠彈珠台」一台、「麻將台」一台、「動物奇觀二代」四台，為同案共犯
    「阿晉」所有之賭具，代幣三百六十枚為被告乙○○所有，均係供犯罪所用之物
    ，機具內二百元之賭資，為共犯「阿晉」及被告乙○○犯罪所得，均應依法宣告
    沒收。
據上論斷，應依刑事訴訟法第二百九十九條第一項前段、第三百條，電子遊戲場業管
理條例第二十二條，刑法第十一條前段、第二十八條、第五十六條、第二百六十六條
第一項前段、第二項、第五十五條、第四十一條、第四十二條第二項、第三十八條第
一項第二款、第三款，罰金罰鍰提高標準條例第一條前段、第二條，判決如主文。
本案經檢察官許景森到庭執行職務
中      華      民      國    八十九    年      八      月    二十三    日
                                      臺灣板橋地方法院刑事第一庭
              法  官   胡  堅  勤
右正本證明與原本無異。
如不服本判決，應於判決送達後十日內，向本院提出上訴狀。
                                          書記官   劉  文  美
中      華      民      國    八十九    年      八      月    二十四    日
附表
編號         物品名稱            數量                   所有人
一、「七七七積分連線彈珠台」     壹台（含ＩＣ板一塊）   「阿晉」
二、「東方之珠彈珠台」           壹台（含ＩＣ板一塊）    同右
三、「麻將台」                   壹台（含ＩＣ板一塊）    同右
四、「動物奇觀二代」             肆台（含ＩＣ板一塊）    同右
五、代幣                         參佰陸拾枚              乙○○
六、賭資                         貳佰元                  「阿晉」及乙○○
附錄本案論罪科刑法條全文：
電子遊戲場業管理條例第二十二條
違反第十五條規定者，處行為人一年以下有期徒刑、拘役或科或併科新台幣五十萬元
以上二百五十萬元以下罰金。
刑法第二百六十六條
在公共場所或公眾得出入之場所賭博財物者，處一千元以下罰金，但以供人暫時娛樂
之物為賭博者，不在此限。
當場賭博之器具與在賭檯或兌換籌碼處之財物，不問屬於犯人與否，沒收之。


司法院資訊處製作；財團法人民間司法改革基金會備份。
